【裁判字號】    92,交易,447
【裁判日期】    921128
【裁判案由】    過失傷害
【裁判全文】
臺灣臺中地方法院刑事判決                        九十二年度交易字第四四七號
    公  訴  人  臺灣臺中地方法院檢察署檢察官
    被      告  甲○○  男  三.
    選任辯護人  吳雪如律師
右列被告因過失傷害案件，經檢察官提起公訴（九十二年度偵字第三六０三號），本
院判決如左：
    主  文
甲○○因過失傷害人，處有期徒刑月，如易科罰金，以佰元折算壹日。
    事  實
一、甲○○於民國九十一年四月十二日晨七時許，駕駛車牌號碼ＫＮＹ─九八九號重
    機車，沿台中市○○○路由向上路往環中路方向行駛，行經台中市○○○路○段
    一０八二號前，甲○○欲超越同向在前之乙○○所駕駛之車號ＳＳＭ─五六八號
    機車，理應注意超車時應與前車左側保持半公尺以上之間隔超過，而依當時情形
    ，又無不能注意之情事，竟疏於注意，於超越前車時未保持安全間隔，致與在前
    之素珍機車擦撞，致乙○○、甲○○二人及機車均倒地，乙○○受有左側鎖骨、
    左側遠端脛骨均骨折、胸壁挫傷、左手臂四指撕裂傷、頭部外傷等傷害。
二、案經被害人乙○○訴請臺灣臺中地方法院檢察署檢察官偵查起訴。
    理  由
一、訊據被告甲○○對於右揭事實均矢口否認，辯稱：我是看到後面紅色車子過來嚇
    一跳才倒地，告訴人為何倒地我不知道，我在告訴人之前方云云。惟查被告確於
    前開地駕車發生車禍致乙○○受傷之事實，業據告訴人指述甚詳，核與被告甲○
    ○於偵查中所稱：我機車右後照鏡跟乙○○機車左後鏡發生擦撞，當時我行駛在
    乙○○左邊車道等語（見九十二年度偵字第三六０三號卷第八頁）相符。而當時
    車倒位置，亦據被告與告訴人於九十二年二月廿一日重回現場指認明確，有指認
    相片在卷，並經警製有道路交通事故現場圖在卷供參，而告訴人受有之傷害亦有
    診斷證明書一紙在卷可稽。按汽車超車，於超越時應顯示左方向燈並於前車左側
    保持半公尺以上之間隔超過，行至安全距離後，再顯示右方向燈駛入原行路線，
    道路安全規則第一百零一條第五款定有明文。本件被告既辯稱係騎在告訴人之前
    ，對告訴人如何倒地均不清楚云云，則以一般人行車之習慣均係目視前方，除非
    變換車道，較少注意後車之行車動態，而車後縱使有其他車輛亦不致受到驚嚇，
    被告竟稱因看到紅色車子過來而驚嚇倒地，則與常情不符。且被告若確無超車之
    情，則其於後面有來車之情形下倒地，則難保不被車後汽車撞擊，被告竟能不與
    後面車子碰撞，反係告訴人車倒人傷，被告所辯殊難合理解釋。而被告及告訴人
    雙方均騎乘機車，而機車之穩定性本就不高，極可能稍微碰撞即引起車倒，而以
    告訴人所稱之後照鏡擦撞之情形，亦可能係略為勾到而未留下明顯擦痕，但仍引
    起機車倒地，而被告機車與告訴人機車經擦撞後，其機車易呈不穩而倒地，則該
    機車左倒或右倒均有可能，而被告機車處於告訴人機車左側，碰撞後向左倒致造
    成左側車損亦不違背常情，故亦難以被告之車損係在左邊即認定非因與告訴人機
    車擦撞而倒地，綜上所述，被告所稱不知告訴人為何倒地云云，無非是圖卸罪責
    之詞，尚難採信。況本件經送請台灣省台中市區車輛行車事故鑑定委員會鑑定及
    台灣省汽車肇事覆議鑑定委員會覆議結果，亦均認被告駕駛重機車，超車時未保
    持安全間隔，擦撞前車，為肇事原因，告訴人無肇事因素，有鑑定意見書及覆議
    函可稽，益證被告之行為有過失。被害人因本件車禍受傷，與被告之過失行為間
    並有相當因果關係。罪證明確，被告過失犯行洵堪認定。
二、核被告所為，係犯刑法第二百八十四條第一項前段之過失傷害罪。爰審酌被告之
    過失程度、所生之危害、肇事後之態度且被告尚未與被害人達成民事和解賠償等
    一切情狀，判處如主文所示之刑，並諭知易科罰金之折算標準。
三、依刑事訴訟法第二百九十九條第一項前段，刑法第二百八十四條第一項前段、第
    四十一條第一項前段，罰金罰鍰提高標準條例第一條前段、第二條前段，判決如
    主文。
中      華      民      國      九十二    年    十一    月    二十八    日
                               臺灣臺中地方法院交通法庭
                                     審判長 法  官   許  金  樹
                                            法  官   郭  德  進
                                            法  官   王  靜  秋
右正本證明與原本無異。
如不服本判決，應於送達後十日內向本院提出上訴狀（須附繕本），上訴於台灣高等
法院台中分院。
                                        書記官
中      華      民      國    九十二    年    十一    月    二十八    日
附錄論罪科刑法條
刑法第二百八十四條第一項
    因過失傷害人者，處六月以下有期徒刑，拘役或五百元以下罰金，致重傷者，處
  一年以下有期徒刑、拘役或五百元以下罰金。


司法院資訊處製作；財團法人民間司法改革基金會備份。
